【裁判字號】    97,易,287
【裁判日期】    970519
【裁判案由】    竊盜
【裁判全文】
臺灣屏東地方法院刑事判決               97年度易字第287號
公  訴  人  臺灣屏東地方法院檢察署檢察官
被      告  戊○○
                    （另案於臺灣屏東監獄竹田分監執行中）
上列被告因竊盜案件，經檢察官提起公訴（97年度偵字第1055號
），被告於準備程序進行中就被訴事實為有罪之陳述，本院判決
如下：
    主  文
戊○○所犯如附表所示之罪，各處如附表所示之刑，應執行有期
徒刑壹年伍月及罰金新臺幣壹萬元，罰金如易服勞役，以新臺幣
壹仟元折算壹日。
    事  實
一、戊○○曾犯竊盜（2 次）、公共危險及毒品危害防制條例之
    罪，其中所犯公共危險罪，於民國94年7 月22日經本院判處
    有期徒刑3 月，如易科罰金以銀元300 元折算1 日確定，第
    2 次所犯竊盜罪，於95年2 月7 日經本院判處有期徒刑1 年
    確定，二者並經裁定定其應執行之刑為有期徒刑1 年2 月，
    甫於96年2 月21日假釋期滿視為執行完畢。詎仍不知悔改，
    復於如附表編號1 至8 所示時、地，犯如附表編號1 至8 所
    示之罪。嗣經警依戊○○所騎機車之車牌號碼循線查獲其所
    犯如附表編號7 、8 所示之犯行，其餘如附表編號1 至6 所
    示部分，則經戊○○在有偵查職權之公務發覺前，主動向承
    辦員警承認犯罪並接受裁判。
二、案經被害人辛○○、丙○○告訴，暨屏東縣警察局東港分局
    報請臺灣屏東地方法院檢察署檢察官偵查起訴。
    理  由
一、本件被告戊○○所犯係死刑、無期徒刑或最輕本刑為3 年以
    上有期徒刑以外之罪，且非高等法院管轄第一審之案件，被
    告於準備程序進行中就被訴事實為有罪之陳述，經告知簡式
    審判程序之旨，並聽取公訴人及被告之意見後，本院認為適
    宜，依刑事訴訟法第273 條之1 第1 項規定，裁定本件進行
    簡式審判程序，合先敘明。
二、前揭事實，迭據被告於警詢、檢察官偵查中及本院審理時坦
    承不諱，核與被害人乙○○、甲○○○、己○○、丁○○、
    辛○○、丙○○於警詢中陳述之情節相符，並有DSZ-037 號
    機車之車籍查詢- 基本資料詳細畫面1 紙及照片1 幀附卷可
    稽，事證明確，被告犯行洵堪認定。
三、核被告所為，係犯如附表所示之無故侵入住宅、普通竊盜及
    加重竊盜罪。被告曾犯竊盜（2 次）、公共危險及毒品危害
    防制條例之罪，其中所犯公共危險罪，於94年7 月22日經本
    院判處有期徒刑3 月，如易科罰金以銀元300 元折算1 日確
    定，第2 次所犯竊盜罪，於95年2 月7 日經本院判處有期徒
    刑1 年確定，二者並經裁定定其應執行之刑為有期徒刑1 年
    2 月，甫於96年2 月21日假釋期滿視為執行完畢，有臺灣高
    等法院被告前案紀錄表在卷可憑，被告受徒刑之執行完畢後
    ，5 年以內故意再犯如附表所示有期徒刑以上各罪，均為累
    犯，俱應依法加重其刑。如附表編號1 至6 所示部分，被告
    在有偵查職權之公務員發覺前，即主動向承辦之員警承認犯
    罪，經證人即屏東縣警察局東港分局偵查隊小隊長庚○○於
    本院審理時證稱屬實，被告並已接受裁判，均依自首之規定
    減輕其刑，並均先加後減。被告所犯如附表所示8 罪，犯意
    各別，行為互異，應予分論併罰。爰審酌被告有多項前科，
    素行欠佳，及其多次以闖空門之方式行竊，對社會治安危害
    頗鉅，惟其所竊取之財物價值尚非甚高，暨其於犯罪後坦承
    犯行，態度尚稱良好等一切情狀，分別量處如主文所示之刑
    ，並定其應執行之刑及諭知罰金易服勞役之折算標準，以示
    懲儆。又如附表編號3 所示供被告犯罪所用之螺絲起子1 支
    ，並未扣案，為免執行發生困難，不予宣告沒收，併此敘明
    。
據上論斷，應依刑事訴訟法第273 條之1 第1 項、第299 條第1
項前段，刑法第306 條第1 項、第320 條第1 項、第321 條第1
項第2 款、第3 款、第47條第1 項、第62條前段、第42條第3 項
、第51條第5 款、第7 款，刑法施行法第1 條之1 ，判決如主文
。
本案經檢察官陳俊宏到庭執行職務。
中    華    民    國    97    年    5     月    19    日
                  刑事第三庭    法  官  春生
以上正本證明與原本無異。
如不服本判決應於收受本判決送達後10日內向本院提出上訴書狀
，其未敘述上訴理由者，並得於提起上訴後10日內向本院補提理
由書狀（均須按他造當事人之人數附繕本）「切勿逕送上級法院
」。
中    華    民    國    97    年    5     月    19    日
                                書記官  唐淑嫻
附錄本判決論罪科刑法條：
刑法第306條第1項：
無故侵入他人住宅、建築物或附連圍繞之土地或船艦者，處 1 年
以下有期徒刑、拘役或 3 百元以下罰金。
刑法第320條第1項：
意圖為自己或第三人不法之所有，而竊取他人之動產者，為竊盜
罪，處5 年以下有期徒刑、拘役或5 百元以下罰金。
刑法第321條第1項：
犯竊盜罪而有左列情形之一者，處6 月以上5 年以下有期徒刑：
一、於夜間侵入住宅或有人居住之建築物、船艦或隱匿其內而犯
    之者。
二、毀越門扇、牆垣或其他安全設備而犯之者。
三、攜帶兇器而犯之者。
四、結夥三人以上而犯之者。
五、乘火災、水災或其他災害之際而犯之者。
六、在車站或埠頭而犯之者。
附表：
┌──┬────────────┬──────┬──────┐
│編號│  犯    罪    事    實  │ 所 犯 罪 名│主        文│
├──┼────────────┼──────┼──────┤
│ 1  │戊○○意圖為自己不法之所│普通竊盜罪（│戊○○竊盜，│
│    │有，於96年12月18日上午10│刑法第320 條│累犯，處有期│
│    │時30分許，騎乘其所有車牌│第1 項）    │徒刑貳月。  │
│    │號碼DSZ-037 號機車，前往│            │            │
│    │屏東縣東港鎮○○里○○街│            │            │
│    │4 號，利用側門未上鎖之機│            │            │
│    │會，侵入該住宅內（無故侵│            │            │
│    │入住宅部分未據告訴），竊│            │            │
│    │取乙○○所有硬幣約新臺幣│            │            │
│    │（下同）200 元得手。    │            │            │
├──┼────────────┼──────┼──────┤
│ 2  │戊○○意圖為自己不法之所│普通竊盜罪（│戊○○竊盜，│
│    │有，於96年12月19日上午11│刑法第320 條│累犯，處有期│
│    │時許，騎乘其所有車牌號碼│第1 項）    │徒刑貳月。  │
│    │DSZ-037 號機車，前往屏東│            │            │
│    │縣東港鎮○○里○○路185 │            │            │
│    │巷1 號，利用前門未上鎖之│            │            │
│    │機會，侵入該住宅內（無故│            │            │
│    │侵入住宅部分未據告訴），│            │            │
│    │竊取孔吳麗玉所有硬幣20元│            │            │
│    │及峰牌香菸1 包（內剩香菸│            │            │
│    │18支）得手。            │            │            │
├──┼────────────┼──────┼──────┤
│ 3  │戊○○意圖為自己不法之所│加重竊盜罪（│戊○○攜帶兇│
│    │有，於97年1 月23日上午10│刑法第321 條│器竊盜，累犯│
│    │時許，騎乘其所有車牌號碼│第1 項第3 款│，處有期徒刑│
│    │DSZ-037 號機車，前往坐落│）          │肆月。      │
│    │屏東縣新園鄉○○段331 地│            │            │
│    │號對面土地上之工寮，並攜│            │            │
│    │帶客觀上足對人之生命、身│            │            │
│    │體、安全構成威脅，具有危│            │            │
│    │險性之兇器螺絲起子1 支，│            │            │
│    │竊取己○○所有鋁窗1 個（│            │            │
│    │價值約500 元）得手。    │            │            │
├──┼────────────┼──────┼──────┤
│ 4  │戊○○意圖為自己不法之所│普通竊盜罪（│戊○○竊盜，│
│    │有，於97年1 月26日中午12│刑法第320 條│累犯，處有期│
│    │時許，騎乘其所有車牌號碼│第1 項）    │徒刑月。  │
│    │DS Z-037號機車，前往屏東│            │            │
│    │縣新園鄉○○村○○路272 │            │            │
│    │號整修中之建築物，侵入該│            │            │
│    │建築物內（無故侵入建築物│            │            │
│    │部分未據告訴），竊取周麗│            │            │
│    │玉所有廁所之鋁門2 扇（價│            │            │
│    │值共約6, 000元），得手後│            │            │
│    │，載往高雄縣林園鄉某處資│            │            │
│    │源回收場變賣得款花用。  │            │            │
├──┼────────────┼──────┼──────┤
│ 5  │戊○○於97年1 月29日下午│無故侵入住宅│戊○○無故侵│
│    │1 時10分許，騎乘其所有車│罪（刑法第30│入他人住宅，│
│    │牌號碼DSZ-037 號機車，前│6 條第1 項）│累犯，處罰金│
│    │往屏東縣新園鄉中洲村中山│            │新臺幣肆仟元│
│    │路13號辛○○住處，基於無│            │，如易服勞役│
│    │故侵入住宅之犯意，未經同│            │，以新臺幣壹│
│    │意，利用該住宅前門未上鎖│            │仟元折算壹日│
│    │之機會，無故侵入該住宅內│            │。          │
│    │。                      │            │            │
├──┼────────────┼──────┼──────┤
│ 6  │戊○○無故侵入上開辛○○│普通竊盜罪（│戊○○竊盜，│
│    │之住宅後，另意圖為自己不│刑法第320 條│累犯，處有期│
│    │法之所有，在該住宅客廳及│第1 項）    │徒刑貳月。  │
│    │1 樓房間之床頭櫃上，竊取│            │            │
│    │辛○○所有國泰世華商業銀│            │            │
│    │行信用卡、郵局金融卡各1 │            │            │
│    │枚及硬幣約100 元得手。  │            │            │
├──┼────────────┼──────┼──────┤
│ 7  │戊○○於97年1 月29日下午│無故侵入住宅│戊○○無故侵│
│    │4 時許，騎乘其所有車牌號│罪（刑法第30│入他人住宅，│
│    │碼DSZ-037 號機車，前往屏│6 條第1 項）│累犯，處罰金│
│    │東縣新園鄉○○村○○路26│            │新臺幣柒仟元│
│    │之1 號丙○○住處，基於無│            │，如易服勞役│
│    │故侵入住宅之犯意，未經同│            │，以新臺幣壹│
│    │意，以打火機將該住宅後方│            │仟元折算壹日│
│    │之紗門燒出破洞一處，而後│            │。          │
│    │打開門鎖，無故侵入該住宅│            │            │
│    │內。                    │            │            │
├──┼────────────┼──────┼──────┤
│ 8  │戊○○另意圖為自己不法之│加重竊盜罪（│戊○○毀壞門│
│    │所有，於毀壞門扇，侵入上│刑法第321 條│扇竊盜，累犯│
│    │開丙○○之住宅後，在該住│第1 項第2 款│，處有期徒刑│
│    │宅2 樓房間之床頭櫃上，竊│）          │柒月。      │
│    │取丙○○所有硬幣約200 元│            │            │
│    │（起訴書誤載為100 元）得│            │            │
│    │手。                    │            │            │
└──┴────────────┴──────┴──────┘


司法院資訊處製作；財團法人民間司法改革基金會備份。
